【裁判字號】    99,交易,127
【裁判日期】    990713
【裁判案由】    公共危險等
【裁判全文】
臺灣臺南地方法院刑事判決             99年度交易字第127號
公  訴  人  臺灣臺南地方法院檢察署檢察官
被      告  甲○○
上列被告因公共危險等案件，經檢察官提起公訴（99年度偵字
2295號），被告就犯罪事實為有罪之陳述，經本院裁定進行簡式
審判程序後，判決如下：
    主  文
甲○○服用酒類，不能安全駕駛動力交通工具而駕駛，處有期徒
刑參月，如易科罰金，以新臺幣壹仟元折算壹日；又因過失傷害
人，處有期徒刑肆月，如易科罰金，以新臺幣壹仟元折算壹日。
應執行有期徒刑陸月，如易科罰金，以新臺幣壹仟元折算壹日。
    事   實
一、甲○○於民國98年12月30日下午1時許，在臺南縣新化鎮○
    ○街住處，獨自飲用金門高粱酒。其於飲酒後在不能安全駕
    駛動力交通工具之情形下，仍於同日下午2時許，騎乘車號
    KY3－568號重型機車外出購買香煙。買完香煙後，沿臺南縣
    新化鎮○○路由南往北方向行駛，欲返回住處。於同日下午
    2時57分許，行經同路段與正新路363巷交岔路口，欲左轉駛
    入363巷時，適遇乙○○騎乘車號NGX－180號重型機車，同
    向行駛在其右前方，亦欲左轉駛入363巷。甲○○本應注意
    車前狀況，隨時採取必要之安全措施，及汽車於超車時，需
    待前行車減速靠邊或以手勢或亮右方向燈表示允讓後，後行
    車始得超越，且超越時應顯示左方向燈並於前車左側保持半
    公尺以上之間隔超過，行至安全距離後，再顯示右方向燈駛
    入原行路線等規定，依當時現場狀況，亦無不能注意之情事
    ，然因受酒精影響而無法集中注意力，致疏未注意及此，因
    而於超越乙○○所騎乘之機車欲左轉時，不慎擦撞乙○○所
    騎乘之機車。雙方於人車倒地後，乙○○因而受有左肩部挫
    傷、左下肢足踝擦傷、左鎖骨肩峰尾端閉鎖性骨折、左肩胛
    骨閉鎖性骨折等傷害。甲○○於肇事後，在未有偵查犯罪職
    務之機關或公務員發覺其為過失犯罪人前，即向至現場處理
    本件道路交通事故，尚不知肇事者為何人之臺南縣警察局新
    化分局交通事故處理小組警員供承其肇事犯罪，自首並接受
    裁判。嗣經警到場處理，對甲○○進行呼氣中酒精濃度測試
    結果，測得其呼氣中酒精濃度達每公升0.61毫克。案經乙○
    ○訴由臺南縣警察局新化分局報告臺灣臺南地方法院檢察署
    檢察官偵查起訴。
二、證據名稱：
(一)、被告甲○○之自白。
(二)、告訴人乙○○之指訴。
(三)、道路交通事故當事人酒精測定紀錄表、刑法第185條之3案
      件測試觀察記錄表、臺南縣警察局舉發道路交通管理事件
      通知單、現場照片24幀、道路交通事故現場圖、道路交通
      事故調查報告表(一)、(二)、奇美醫院診斷證明書、臺灣
      省臺南區車輛行車事故鑑定委員會鑑定意見書（參偵查卷
      第10頁）。
三、核被告甲○○所為，係犯刑法第185條之3之不能安全駕駛動
    力交通工具罪、刑法第284條第1項前段之過失傷害罪。被告
    所犯上開二罪間，犯意各別，行為互殊，罪名不同，應分論
    併罰。被告為機車駕駛人，其酒醉駕車因而致人受傷，依法
    應負刑事責任，應依道路交通管理處罰條例第86條第1項規
    定，就其所犯過失傷害罪部分加重其刑。又被告肇事後，在
    未有偵查犯罪職務之機關或公務員發覺其為過失犯罪人前，
    即向至現場處理本件道路交通事故，尚不知肇事者為何人之
    臺南縣警察局新化分局交通事故處理小組警員供承其肇事犯
    罪，自首並接受裁判等情，有臺南縣警察局新化分局道路交
    通事故肇事人自首情形紀錄表一紙在卷（詳警卷第16頁）可
    憑，爰依刑法第62條前段之規定，就其所犯過失傷害罪部分
    減輕其刑。被告就過失傷害罪部分，同時具有加重減輕事由
    ，爰依刑法第71條第1項之規定，先加後減其刑。爰審酌被
    告於本件飲酒後已不能安全駕駛動力交通工具，而仍駕駛上
    開機車上路，嚴重危及行車及其他用路人之安全，且因此肇
    事致告訴人黃榮琨受傷，並審酌被告之生活狀況、高中畢業
    之智識程度，及被告酒醉駕駛上開機車上路，未能遵守道路
    交通安全規則，一時疏忽肇事致告訴人受有上揭傷害之過失
    情節及過失程度，且迄未能與告訴人達成和解賠償損害，及
    被告犯後坦承犯行之態度等一切情狀，分別量處如主文所示
    之刑，並分別諭知易科罰金之折算標準，暨定其應執行刑與
    諭知易科罰金之折算標準，以資懲儆。
四、據上論斷，應依刑事訴訟法第273條之1、第299條第1項前段
    、第310條之2、第454條第1項，刑法第185條之3、第284條
    第1項、第51條第5款、第41條第1項前段，道路交通管理處
    罰條例第86條第1項，刑法施行法第1條之1，判決如主文。
本案經檢察官王誠到庭執行職務。
中    華    民    國    99    年    7     月    13     日
                           交通法庭  法  官 廖建彥
以上正本證明與原本無異。
如不服本判決應於收受本判決後10日內向本院提出上訴書狀，並
應敘述具體理由。其未敘述上訴理由者，應於上訴期間屆滿後20
日內向本院補提理由書狀（均須按他造當事人之人數附繕本）「
切勿逕送上級法院」。
                                     書記官 吳揆滿
中    華    民    國    99    年    7     月    13     日
附錄本案論罪科刑法條全文：
中華民國刑法第185條之3
服用毒品、麻醉藥品、酒類或其他相類之物，不能安全駕駛動力
交通工具而駕駛者，處一年以下有期徒刑、拘役或科或併科十五
萬元以下罰金。
中華民國刑法第284條
（過失傷害罪）
因過失傷害人者，處 6 月以下有期徒刑、拘役或 5 百元以下罰
金，致重傷者，處 1 年以下有期徒刑、拘役或 5 百元以下罰金
。
從事業務之人，因業務上之過失傷害人者，處 1 年以下有期徒
刑、拘役或 1 千元以下罰金，致重傷者，處 3 年以下有期徒刑
、拘役或 2 千元以下罰金。

司法院資訊處製作；財團法人民間司法改革基金會備份。
